【裁判字號】    96,簡上,52
【裁判日期】    950528
【裁判案由】    違反動產擔保交易法
【裁判全文】
臺灣雲林地方法院刑事判決              96年度簡上字第52號
上  訴  人
即  被  告  乙○○
            甲○○
上列上訴人因違反動產擔保交易法案件，不服本院斗六簡易庭95
年度六簡字第674 號於中華民國96年2 月5 日第一審判決（檢察
官聲請簡易判決處刑書案號：95年度偵字第4106、5451號），提
起上訴，本院管轄之第二審合議庭判決如下：
    主  文
上訴駁回。
乙○○、甲○○均緩刑貳年。
    事  實  及  理  由
一、本院第二審合議庭審理結果，認為原審判決認事、用法及科
    刑均無不當，應予維持，除引用如附件之原審刑事簡易判決
    書及檢察官聲請簡易判決處刑書記載之事實、證據及理由外
    ，就原判決之犯罪事實第6 行並予補充「……實際還款日自
    94年9 月29日起至97年8 月29日止，以每月為1 期……」，
    及引用修正前刑法第31條第1 項之規定。上訴人提起本件上
    訴，請求減輕其刑或為緩刑之宣告，對原審認定之犯罪事實
    並無爭執，其上訴為無理由，應予駁回。
二、按刑法第74條有關緩刑之規定，固於94年2 月2 日，經總統
    以華總一義字第09400014901 號令修正公布，並自95年7 月
    1 日施行，惟依最高法院95年第8 次刑事庭會議第7 點決議
    ：「犯罪在新法施行前，新法施行後，緩刑之宣告，應適用
    新法第74條之規定」意旨，關於緩刑規定，自應適用修正後
    之刑法第74條，毋庸再為新舊法之比較。爰審酌被告乙○○
    並無前科，被告甲○○則前於89年間，因違反商標法案件，
    經臺灣高等法院臺中分院判處有期徒刑4 月，緩刑3 年確定
    ，其緩刑業已期滿，未經撤銷，均有臺灣高等法院被告前案
    紀錄表在卷可參；其等犯後坦承不諱，態度良好，且係主動
    將動產擔保抵押標的物即車輛交由債權人處理，並經拍賣得
    款25萬元，又前已繳付8 期分期款，目前雖未完全償付債權
    人，惟已與債權人達成清償方案；另被告等因經商失敗，負
    債累累，現均以臨時工為業，家中尚有2 名就學高中及大學
    之子女等一切情狀，復酌以其等經此偵、審程序及刑之宣告
    ，諒應知所警惕，並期能勉力清償債務，減少債權人之損失
    ，故認其等所受刑之宣告以暫不執行為適當，均併予宣告緩
    刑2 年，以勵自新。
三、據上論斷，應依刑事訴訟法第455 條之1 第1 項、第3 項、
    第373 條、第368 條，刑法第74條第1 項第1 款，判決如主
    文。
本案經檢察官朱健福到庭執行職務。
中    華    民    國    95    年    5     月    28    日
            刑事第六庭  審判長  法  官  吳基華
                                法  官  楊欣怡
                                法  官  林俊良
以上正本證明與原本無異。
不得上訴。
                                書記官  李松坤
中    華    民    國    96    年    5     月    28    日


司法院資訊處製作；財團法人民間司法改革基金會備份。
